臺灣臺中地方法院刑事判決　　　　　　　94年度訴字第3135號
公　訴　人　臺灣臺中地方法院檢察署檢察官
被　　　告　甲○○
　　　　　　　　　　（另案在臺灣臺中監獄執行中）
上列被告因違反毒品危害防制條例案件，經檢察官提起公訴（九
十四年度毒偵字第四七八五號）及移送併案審理（九十四年度毒
偵字五四二六號），被告於準備程序中就被訴事實為有罪之陳述
，經本院合議庭裁定由受命法官獨任進行簡式審判程序，本院判
決如下：
    主  文
甲○○連續施用第一級毒品，處有期徒刑拾壹月；扣案之第一級
毒品海洛因貳包（淨重計零點陸貳公克，空包裝重計零點伍捌公
克）沒收銷燬之。又連續施用第二級毒品，處有期徒刑陸月；扣
案之第二級毒品甲基安非他命壹包（含袋重壹點貳公克）沒收銷
燬之。應執行有期徒刑壹年參月，扣案之第一級毒品海洛因貳包
（淨重計零點陸貳公克，空包裝重計零點伍捌公克）、第二級毒
品安非他命壹包（含袋重壹點貳公克），均沒收銷燬之。
    犯罪事實
一、甲○○前因施用第一、二級毒品案件，經依本院九十四年毒
    聲字第二四五號裁定送觀察、勒戒後，認無繼續施用毒品之
    傾向，於民國九十四年三月二十一日執行完畢釋放，並由臺
    灣臺中地方法院檢察署檢察官於九十四年四月十二日，以九
    十四年毒偵字第一二七一號為不起訴處分確定。詎甲○○仍
    不知悔改，於觀察勒戒執行完畢釋放後五年內，復各基於施
    用第一級毒品海洛因及第二級毒品甲基安非他命之概括犯意
    ，自九十四年七月三日起至九十四年七月十三日止，連續在
    臺中縣潭子鄉○○路○段六三之一號二樓住處、臺中市○○
    路與自由路口「碧園旅社」內，以將第一級毒品海洛因摻入
    香菸方式，及將甲基安非他命置入玻璃球，再點火燒烤，吸
    所產生霧氣方式，分別施用第一級毒品海洛因及第二級毒品
    甲基安非他命多次。嗣於九十四年七月四日十五時三十分許
    ，為警在臺中市○○路一一二號前查獲，並扣得第二級毒品
    甲基安非他命一包（含袋重一．二公克）；又於九十四年七
    月八日二十二時二十分許，因甲○○騎乘車牌號碼ADV-四三
    ○號之失竊機車（竊盜部分另案由檢察官偵辦中），途經臺
    中縣潭子鄉○○路○段一○六號前時，為警查獲，並自甲○
    ○之皮包內扣得第一級毒品海洛因二包（淨重計○．六二公
    克，空包裝重計○．五八公克）。
二、案經臺中縣警察局豐原分局報告及臺中市警察局移送臺灣臺
    中地方法院檢察署檢察官偵查起訴，及移送併案審理。
    理  由
壹、程序方面：
一、按除被告所犯為死刑、無期徒刑、最輕本刑為三年以上有期
    徒刑之罪或高等法院管轄第一審案件者外，於法院行準備程
    序進行中，被告先就被訴事實為有罪之陳述時，審判長得告
    知被告簡式審判程序之旨，並聽取當事人、代理人、辯護人
    及輔佐人之意見後，裁定進行簡式審判程序；且受命法官行
    準備程序，與法院或審判長有同一之權限；又簡式審判程序
    之證據調查，不受刑事訴訟法第一百五十九條第一項、第一
    百六十一條之二、第一百六十一條之三、第一百六十三條之
    一及第一百六十四條至第一百七十條規定之限制，刑事訴訟
    法第二百七十三條之一第一項、第二百七十九條第二項前段
    、第二百七十三條之二分別定有明文。
二、查本件被告甲○○所犯為死刑、無期徒刑、最輕本刑為三年
    以上有期徒刑以外之罪，且非高等法院管轄第一審之案件，
    經本院合議庭裁定由受命法官行準備程序時，被告就被訴事
    實為有罪之陳述後，復經本院合議庭裁定由受命法官獨任行
    簡式審判程序，是其證據之調查，自不受刑事訴訟法第一百
    五十九條第一項、第一百六十一條之二、第一百六十一條之
    三、第一百六十三條之一及第一百六十四條至第一百七十條
    規定之限制，合先敘明。
貳、實體方面：
一、上揭犯罪事實，業據被告於本院審理時坦白不諱，且被告於
    上揭時、地二次為警查獲後經採尿送檢驗結果，均呈嗎啡、
    甲基安非他命陽性反應，此有尿液代號與真實姓名對照表二
    件、詮昕科技股份有限公司九十四年七月二十日第0000
    0000號濫用藥物尿液檢驗報告、中山醫學大學附設醫學
    院藥物濫用檢測中心九十四年七月四日第0000000號
    濫用藥物尿液檢驗報告各一紙在卷可稽，並有扣案之第一級
    毒品海洛因白粉二包（合計淨重○．六二公克，空包裝重計
    ○．五八公克）、第二級毒品甲基安非他命一包可資佐證，
    足徵被告之自白與事實相符。又扣案之白粉二包經送法務部
    調查局鑑定結果，認均含第一級毒品海洛因成分，亦有該局
    九十四年十月四日調科壹字第一二○○一六五六二號鑑定通
    知書一件附卷可稽。又被告前因施用第一、二級毒品案件，
    經依本院九十四年毒聲字第二四五號裁定送觀察、勒戒後，
    認無繼續施用毒品之傾向，於九十四年三月二十一日執行完
    畢釋放，並由臺灣臺中地方法院檢察署檢察官於九十四年四
    月十二日，以九十四年毒偵字第一二七一號為不起訴處分確
    定，此有該不起訴處分書一件、臺灣臺中地方法院檢察署刑
    案資料查註紀錄表及臺灣高等法院被告全國前案紀錄表各一
    份附卷可考，被告於觀察勒戒執行完畢釋放後五年內，再犯
    施用第一級、第二級毒品之犯行洵堪認定，應依法論科。
二、按海洛因、甲基安非他命分屬毒品危害防制條例第二條第二
    項第一、二款所指之第一、二級毒品，合先說明。核被告所
    為，係犯毒品危害防制條例第十條第一項、第二項之施用第
    一級、第二級毒品罪。其施用前後持有第一、二級毒品之低
    度行為，已為施用之高度行為所吸收，均不另論罪。再被告
    所為多次施用第一、二級毒品之行為，均時間緊接，所犯罪
    名相同，顯係分別出於概括之犯意為之，均為連續犯，應依
    刑法第五十六條之規定各以一罪論，並加重其刑。檢察官雖
    未就被告於九十四年七月八日回溯九十六小時內某時點以外
    ，施用第一、二級毒品之犯行提起公訴，然該部分犯行，與
    所起訴施用第一、二級毒品之犯罪事實，各有連續犯之裁判
    上一罪關係，基於審判不可分之原則，本院自得一併審究，
    附此敘明。又檢察官起訴被告施用之第二級毒品為安非他命
    ，認被告所為係犯毒品危害防制條例第十條第二項之施用第
    二級毒品安非他命罪嫌；惟按甲基安非他命經口服後，約有
     百分之七十於二十四小時內自尿中排出，正常情況下，尿
    液中含甲基安非他命本體可高達服食量的百分之四十三以上
    ，約有百分之五代謝為安非他命；安非他命在人體內經代謝
    作用，於正常情況下，排出尿液中約含安非他命百分之三十
    ，並不會有甲基安非他命之代謝物。亦即施用安非他命者，
    其尿液代謝物應為安非他命反應，不會產生有甲基安非他命
    陽性反應；施用甲基安非他命者，其尿液代謝物會呈甲基安
    非他命及安非他命陽性反應，此有法務部法醫研究所九十三
    年四月二十八日法醫毒字第０九三０００一三一八號函可參
    。而查，被告施品毒品後，經採集尿液送鑑驗之結果，係同
    時呈現甲基安非他命、安非他命之陽性反應，有上開檢驗報
    告可稽，則被告自係施用甲基安非他命，而非安非他命，且
    業經公訴檢察官當庭更正被告施用之毒品為第二級毒品甲基
    安非他命，本院自不用再行更正，附此敘明。又其所犯上開
    二罪之間，犯意各別，行為互殊，應予分論併罰。爰審酌被
    告前有違反懲治盜匪條例、詐欺、毒品危害防制條例之前科
    ，（有上開前案紀錄表一件附卷可考），竟不知儆惕，仍故
    態復萌，再度施用毒品，無視於毒品對於自身健康之戕害及
    國家對於杜絕毒品犯罪之禁令，惟審酌施用毒品係屬自戕行
    為，其犯罪手段尚屬平和，亦無事證顯示其因此有危害他人
    之情況，所生損害尚非鉅大，且犯後坦承犯行，態度良好，
    暨施用毒品者均有相當程度之成癮性及心理依賴，其犯罪心
    態與一般刑事犯罪之本質並不相同，應側重適當之醫學治療
    及心理矯治為宜等一切情狀，分別量處如主文所示之刑，並
    定其應執行之刑，以資儆懲。扣案之第一級毒品海洛因白粉
    二包（合計淨重○．六二公克，空包裝重計○．五八公克）
    、第二級毒品甲基安非他命一包（含袋重一．二公克）分屬
    毒品危害防制條例第二條第二項第一、二款所規定之毒品，
    均係違禁物，不問屬於犯人與否，應依毒品危害防制條例第
    十八條第一項前段規定，宣告沒收銷燬之（而盛裝上開海洛
    因之包裝袋因與海洛因難以析離，宜一併視為查獲之毒品沒
    收銷燬之）。
據上論斷，應依刑事訴訟法第二百七十三條之一第一項、第二百
九十九條第一項前段，毒品危害防制條例第十條第一項、第二項
、第十八條第一項前段，刑法第十一條前段、第五十六條、第五
十一條第五款，判決如主文。
本案經檢察官乙○○到庭執行職務。
中    華    民    國   九十四   年   十一   月  十五   日
                       刑事第九庭  法  官  莊  秋  燕
以上正本證明與原本無異。
如不服本判決，應於收受送達後10日內向本院提出上訴書狀（應
附繕本）。
　　　　　　　　　　　　　　　　　 書記官  莊  玉  惠
中    華    民    國   九十四   年   十一   月  十五   日
附錄本案論科法條：
毒品危害防制條例第十條
施用第一級毒品者，處六月以上五年以下有期徒刑。
施用第二級毒品者，處三年以下有期徒刑。
